JavaScript разработчик



Басалаев Антон

- **4** +7 981 747 14 27
- basalaev.anton@gmail.com
- https://t.me/AntonBasalaev
- https://github.com/basalaevanton

Используемые навыки

Основной стек:

- JavaScript, TypeScript
- React, NextJs, Redux, MobX
- HTML, SCSS, StyledComponents
- Git, Sentry

Базовые знания по данным технологиям:

- Python
- NestJS
- PostgreSQL, MongoDB
- Docker

Опыт работы -

000 "Пларин Технолоджис"

Специалист по разработке веб приложений 01.2022 - настоящее время.

Стек: TypeScript, React, MobX, MUI, Ag-Grid, Recharts, Lerna

- Участие в разработке web-приложения для работы с рекламными кампаниями
- Разработка бэкофиса для кампании
- Проектирование, разработка и делегирование задач в команде при разработке нового функционала
- Разработка библиотеки пользовательских интерфейсов, утилит для приложения
- Исправление багов, логики в приложении
- PixelPerfect и адаптивная верстка страниц по дизайн-макетам из Figma;
- Рефакторинг старого кода
- Взаимодействие с командой backend при разработке запросов на сервер

Фриланс

10.2021 - 01.2022

Стек: HTML, CSS, MUI

- Адаптивная верстка страниц по дизайн-макетам

Pet - проекты -

Safari e-shop - Интернет магазин одежды (Fullstack app)

Клиент - https://github.com/basalaevanton/eShop-client Сервер - https://github.com/basalaevanton/eShop-server

Стек: NestJs, PostgreSQL, React, Redux, Bootstrap

Map route Funbox - редактор маршрутов

https://funbox-map-route.vercel.app/

Стек: React, TypeScript, Yandex. Maps API, ESLint и StyleLint.

О СЕБЕ -

Занимаюсь разработкой более 1,5 лет, преимущественно Frontend.

Пишу на TypeScript в функциональном стиле, использую React, MobX.

Умею проектировать, создавать задачи для их реализации командой.

Знаю как создать базовый сервер с авторизацией и базой данных на NestJs, могу обернуть всё в Docker.

Сейчас изучаю различные паттерны архитектур для проектирования приложений.

Иногда решаю задачки на Codewars.

В свободное время занимаюсь триатлоном, сноубордингом.

ОБРАЗОВАНИЕ

2020 - по настоящее время. JavaScript-developer, самостоятельное обучение.

2008 - 2015 - Инженер мостов и тоннелей. СПБГАСУ